臺灣高等法院刑事判決　　　　　 93年度重上更(三)字第171號
　　上　訴　人　臺灣臺北地方法院檢察署檢察官
　　被　　　告　甲○○
　　　　　　　　乙○○
　　共　　　同
　　選任辯護人　陳英鳳律師
上列上訴人因被告違反貪污治罪條例等案件，不服臺灣臺北地方
法院87年度訴字第1061號，中華民國89年7月6日第一審判決（起
訴案號：臺灣臺北地方法院檢察署87年度偵字第1024號）提起上
訴，經判決後，由最高法院第3次發回更審，本院判決如下：
    主  文
上訴駁回。
    理  由
一、公訴意旨略以：
  (一)被告甲○○係臺北市政府社會局（下稱社會局）設於臺北市
    ○○路 ○段109巷30弄6號自費安養中心（下稱安養中心）之
    鍋爐技工，負責安養中心鍋爐之操作、維修及鍋爐油料（普
    通柴油）之調度、驗收、保管及油料運送費用之請領等業務
    ，為依據法令從事公務之人員。被告乙○○為靠行立裕交通
    有限公司（下稱立裕公司），承攬安養中心鍋爐油料運送之
    承運商。其二人明知乙○○持安養中心之購油卡向中國石油
    公司臺北營業處購買油單轉赴基隆油庫提領油料後，應將所
    提油料悉數灌注入安養中心之鍋爐油槽，詎意圖為自己不法
    之所有，基於概括犯意，共同謀議，利用甲○○獨自負責調
    度、驗收、保管安養中心鍋爐油料、運輸油料費用之請領等
    機會，自82年 1月間起，於每月購提13公秉（合13,000公升
    ，分 2次提領）普通柴油運回安養中心灌注入鎔爐油槽時，
    以每車抑留1公秉或2公秉於油罐車內之方法，將持有之普通
    柴油變易為二人所有，所得油料則運往乙○○設於臺北縣三
    峽鎮○○路之車庫油槽內儲放加以侵占，除少部份柴油為乙
    ○○留供自有之油罐車使用外，餘油則由乙○○以中國石油
    當時之公告牌價售予「國華」高爾夫俱樂部，獲取不法利益
    ，由甲○○於每公秉分取新台幣（下同） 4,500元之利益。
    迄85年6月，被告二人共計侵占安養中心126,000公升之普通
    柴油，所得利益折合為1,323,000元，其中85年 1月至6月侵
    占之18,000公升，經安養中心行政組於85年 7月查獲後，為
    掩飾犯行，竟共同偽造與不知情之張秋男、高春金於85年 8
    月13日共同書立將該普通柴油18,000公升寄存立裕公司貨櫃
    之字據予安養中心，嗣再由乙○○分次運回安養中心灌注歸
    還，足以生損害於安養中心及張秋男、高春金。
  (二)被告甲○○因前開85年1月至同年6月間侵占油料乙事為安養
    中心行政組查覺，行政組要追查82年至85年之用油量，其為
    掩飾該三年度侵占油料之犯行，涉嫌將其與另二名不知情之
    鍋爐技工陳三進、張榮律共同登記之用油紀錄簿數字欄加以
    變造，並虛增灌注鍋爐油槽次數與數量，製造當月購油量不
    足現象，使安養中心誤信有向運油之立裕公司借油使用情形
    ，且以影本代替原本提出於安養中心行政組，原本則加以丟
    棄，使安養中心未能徹查被侵占之數量，足以生損害於安養
    中心及陳三進、張榮律。
  (三)被告乙○○於前開自82年起至85年 6月之時間，明知其自基
    隆油庫提領普通柴油載運至安養中心灌注入鍋爐油槽之次數
    ，每月平均不超過二次。依其與安養中心之承攬契約，載運
    一次，僅能請領一次運費 1,260元，惟與甲○○共同意圖為
    自己不法之所有，由其冒開「立裕公司」統一發票之方法，
    交予甲○○，甲○○明知乙○○交付之統一發票每月超過實
    際運油二次以上之部分並無載運事實，且無提出加油單單據
    ，基於圖利乙○○犯意，將不實之統一發票，檢貼於黏貼憑
    證用紙，向臺北市政府社會局請領運費，使臺北市政府社會
    局因陷於錯誤而交付運費予乙○○，計自82年1月至85年6月
    ，共計詐領運費44次，合計55,440元。因認被告二人係犯貪
    污治罪條例第4條第1項第1款、第6條第1項第4款、刑法第21
    6條、第215條、第339條第1項之瀆職、侵占、偽造文書、詐
    欺等罪嫌云云。
二、按犯罪事實應依證據認定之，無證據不得認定其犯罪事實，
    刑事訴訟法第154條第2項定有明文。又事實之認定，應憑證
    據，如未能發現相當證據，或證據不足以證明，自不能以推
    測或擬制之方法，為裁判基礎，此有最高法院40年台上字第
    86號判例參照。而刑事訴訟法第161條第1項規定：檢察官就
    被告犯罪事實，應負舉證責任，並指出證明之方法。因此，
    檢察官對於起訴之犯罪事實，應負提出證據及說服之實質舉
    證責任。倘其所提出之證據，不足為被告有罪之積極證明，
    或其闡明之證明方法，無從說服法官以形成被告有罪之心證
    ，基於無罪推定之原則，自應為被告無罪判決之諭知，有最
    高法院92年度台上字第128號判例可資參照。
三、檢察官認被告二人涉犯貪污罪嫌，無非係被告二人調查之供
    述情節大致相符，並有被告二人自白書，及證人張秋男、高
    春金、吳惠櫻、郭正麟、陳三進、陳已欽、梁惠發於調查、
    偵訊之證述，並有安養中心82年1月至85年6月鍋爐用油紀錄
    資料影本、82至85年各年度加油日與發票日比對表分析及安
    養中心油庫加油與發票日期比對表、臺北市政府社會局82年
    1月至85年6月黏貼憑證用紙暨統一發票、82年至85年用油比
    較表、安養中心82年度至85年度實際加油與運輸公司請款次
    數比對表、82年1月至85年6月乙○○載售普通柴油予國華高
    爾夫俱樂部之驗收單、統一發票、臺北市政府政風處85年11
    月政 2字第85209632號函及相關附件、照片、乙○○測謊報
    告等為據。訊據被告二人堅詞否認有何檢察官指訴之犯行，
    並均辯稱：因安養中心之油槽太小無法全部存放領回之柴油
    ，乃暫時存放於立裕公司三峽油庫，待安養中心用油不夠時
    ，始前往立裕公司運回。被告甲○○另辯稱：陳三進不了解
    油槽狀況，不知道油表如何製作，其證述與事實不符，18公
    秉的寄存單是安養中心主任要我等寫的，並未偽造寄存單，
    調查站（即法務部調查局臺北縣調查站，下稱調查站）筆錄
    不實在，自白書係調查員事先寫好要我照抄，我未變造用油
    紀錄簿數字欄之數字，因以前都沒有作紀錄，主任要求作出
    三年來之用油紀錄，我才以推算方式約略計算等語。被告乙
    ○○另辯稱：安養中心油槽有 2個，夏天裝不下的，才會寄
    在三峽，陳三進的證述有誤，而吳惠櫻事後了解作業問題後
    ，也寫了簽呈解釋情況，國華高爾夫俱樂部的發票向來都是
    如此書立，我沒有寫自白書，調查局筆錄係調查員自己寫的
    等語。
四、經查：
  (一)被告甲○○、乙○○於調查站之筆錄及所書立之自白書無證
    據能力：
    １按被告之自白，非出於強暴、脅迫、利誘、詐欺、疲勞訊
      問、違法羈押或其他不正之方法，且與事實相符者，得為
      證據，刑事訴訟法第156條第1項定有明文。再被告之自白
      得為證據者，依刑事訴訟法第270條第1項規定（此為24年
      1月1日修正條文），須具備(一)非出於強暴、脅迫、利誘、
      詐欺或其他不之方法；(二)與事實相符之兩種要件。而被告
      在第一審之自白，無論是否出於刑求，既經查與事實不符
      ，依法即不得採為判決之基礎，有最高法院29年上字第10
      0號、1457號判例可資參照。
    ２被告二人於調查站之供述及自白書，未具真實性，可由下
      述內容得知：
      證人高春金、張秋男於調查時雖有為前開不利被告二人
        之證稱，惟其等嗣於原審結證，證人高春金稱：乙○○
        叫我們運油到安養中心，並沒有運到其他地方，只有安
        養中心的油槽放不下時，我們才會再運去其他地方存放
        ，我們沒有把油運去賣給國華高爾夫球場，我們運送的
        單位是3公秉，而安養中心每次都請5公秉左右，我在調
        查局的筆錄，他們根本沒問我什麼，他們就自己一直寫
        ，甚至有些我沒說的，這種油是鍋爐燃料用油，我們的
        車根本不能用，我確實沒有看到甲○○有拿錢給乙○○
        這樣的事，都是他們自己寫的，甚至有些我沒說的，調
        查人員還會拿些東西給我看，說其他人都已經這樣說了
        ，當天我的身體已很不舒服，所以他們給我看調查筆錄
        時，我就簽了，其實調查筆錄不實在等語（見原審卷第
        145至147頁）。證人張秋男亦證稱：我絕沒說過存放的
        油拿去賣給別人這樣的話，也沒說過乙○○有拿 4,500
        元給甲○○這樣的話，那些油我們的車根本就不能用，
        我確實沒說過調查局筆錄裡那樣的話等語（見原審卷第
        147頁）。
      證人即安養中心職員陳三進於原審結證稱：油槽內的油
        不可能被人從中抽出，以前（指案發時）我們的鍋爐只
        能用普通柴油，無法用其他的鍋爐用油，要用高級柴油
        也必需用其他的設備才行。依我所知我們的普通柴油外
        面的車輛是不能用的，外面車輛用的是高級柴油。我對
        本案均不知情，調查局之前的訊問是很久的事，內容不
        記得等語（見原審第147至149頁）。
      國華高爾夫球場經理陳已欽亦於原審結證稱：國華高爾
        夫球場於82、83年間，雖曾將鍋爐換小一點，但沒改用
        普通柴油，我們買的鍋爐用油都是中國石油公司的高級
        柴油，是向乙○○買的，至少買了7、8年，都有發票，
        82、83年的發票可能被會計部門銷燬等語（見原審卷第
        148 頁）。則國華高爾夫球場用油種類既與系爭柴油不
        符，則被告二人於調查中自承將柴油賣予國華剛爾夫球
        場之供詞，即非可採，證人高春金、張秋男於調查站所
        陳，亦屬無據。
      被告甲○○於調查站雖自承每年侵占36,000公升柴油（
        見偵查卷第40頁），然該中心之用油量係依油槽上之油
        表觀察每降幾公分用油若干由同灌油若干，亦可由此觀
        察，該中心自82年至85年間之用油及購油量並無何異常
        ，用油日報表（用油紀錄表）又係鍋爐技工陳三進、張
        榮律共同登記，交由主管審核後由甲○○保管，為調查
        及偵查中所得知之事實，則該中心多年來用油及灌油之
        數量既可由油表觀察記錄其升降幾公分而得知，則今日
        灌油若干，鍋爐技工觀之甚明，用油紀錄表又非被告甲
        ○○所記錄，被告甲○○何能作假？而依被告甲○○自
        白書及調查站筆錄所供承，平均每月侵占 3公秉之用油
        ，高達每月購油13公秉之13分之 3，如此高比例，何能
        掩人耳目，試算如下：如依證人即安養中心職員吳惠櫻
        統計85年1至6月該中心松柏樓實際用油量為 770公分，
        長青樓為1204公分（見偵查卷第20頁），每月平均各為
        128.3公分及200.6公分，以每月灌油 2次，則油槽每次
        應升高約64公分及100公分，13分之3為14.8公分及46.3
        公分，相距甚大，一望可知，如被告甲○○確有侵占用
        油，鍋爐技工何能不知？益見調查筆錄中被告甲○○自
        白如何侵占油料及數量之不實。
    ３調查人員邱翰嶸、程孝濱、高耿光於本院前審雖均到庭證
      稱：被告二人於調查時所製作筆錄均是按照他們意思而製
      作，出於被告二人自由意思下而為（見上更(一)卷第11頁、
      第28頁、第29頁）。然因調查當時詢問錄音（影）帶已遺
      失，無法提供調查（見上更(二)卷第 100頁），則被告二人
      在調查站接受訊問時之詢答內容如何？是否確有被告所指
      之不法取供情事？均不得而知，似此情形，自無從擔保被
      告二人自白之任意性。況依上述最高法院判例要旨，被告
      二人自白既與事實不符，不具備真實性，依法被告二人於
      調查站所為之自白即不得採為判決之基礎。
  (二)依臺北市政府社會局92年6月5日北市社安字字第0923482330
    0 號函覆內容所載，系爭自費安養中心於82年至85年間之鍋
    爐油槽共有 3座（長青樓2座、松柏樓1座），油槽容量各為
    1000加侖，而依證人即前安養中心行政組長吳惠櫻於調查站
    證稱：安養中心每月購買的油料係普通柴油，82年至85年 6
    月間，每月的購買數量為13公秉，依中油公司規定，每月所
    購買的油料必需在一定期間內提領完畢，可分次提領，實際
    用油量因季節不同而有差異，夏季用油較少，各季用油較多
    等語（見偵查卷第83至85頁），而依被告二人歷次所供稱每
    月是兩次向中油提領用油，一次8,000公升，一次為5,000公
    升（每月提領13,000公升），不是每次都能注入油槽內等語
    ，而依前開三座油槽容量為 3,000加侖即11,356公升的容量
    （1加侖等於3.78533公升），則一個月提領用油數量，油槽
    並無法裝滿，況依證人吳惠櫻前所陳每月用油多寡會因夏季
    或冬季而有所不同，則每次提領的鍋爐用油，實無法每次都
    能灌入油槽內，故被告二人所辯稱的載油及灌入油槽內用油
    及會有剩餘柴油無法注入油槽一節應可採認，則每次無法灌
    入油槽內之柴油，當需有所放置之處所。證人吳惠櫻嗣於偵
    查中陳稱：依據我換算應該有剩18公秉，我有問甲○○，他
    說油放三峽油庫等語（見偵查卷第 134頁反面），並於原審
    結證稱：該安養中心對於鍋爐內之存油從未實際結算存油量
    ，因為難有正確的估算，故而該鍋爐內之存油實際是否短少
    不明，但要偷油應該很不容易，當我發現油有短少時，我有
    找甲○○一起核對，他說有一部分油存在運油公司，我去問
    運油公司，的確是有個地方是存放油的，存放在運油公司的
    油是否有18公秉我沒有確認，但運油公司有承諾那短少的18
    公秉會給我們，申請用油的程度是一個月的用油量一次就要
    申請完，是為要節省運費上的考量，而我們請油的費用與運
    費是分開請購的，我到三峽去看運油公司說存放我們存油的
    油槽，那裏有一個水泥油槽及一輛油罐車存油等語（見原審
    卷第142至146頁）。且證人陳三進於本院前審亦證稱：「（
    問：安養中心在被告甲○○負責保管油料及調度以外的期間
    ，有無把油料暫存在別的地方的情事？）我不太瞭解，但在
    86年以前油料的容量不夠，有裝不下的情形，至於裝不下的
    油存在哪裡我不清楚。後來在86年把油桶改裝，容量增大。
    」（見上更(一)第一卷第 251頁）。復以證人即安養中心前行
    政組長陳玲於本院前審亦到庭證實：被告甲○○當時有跟我
    說油槽容量不夠，裝不下寄放在油商那裡，我接時就是這種
    制度，應是蕭規曹隨，我沒有去改變，當時對油量沒特別要
    求他們去做紀錄，當時我初接行政組工作，上一任也沒做公
    文流程，安養中心冬天用油多，夏天比較少等語（見上更(二)
    卷第59至60頁）。復有儲存油料地點照片 6紙、被告甲○○
    委由被告乙○○存放柴油所簽立之84年10月20日、11月 4日
    驗收單2紙在卷可參（見偵查卷第163至 165頁、上更(一)第一
    卷第41頁）。故安養中心對於剩餘柴油既無另設存放地點，
    則被告甲○○所稱委由被告乙○○暫時存放一節，實有其合
    理可採之處。證人陳三進於調查時雖證稱：當月的油可以在
    當月輸完，並不需要另寄放民間的運油公司等語，尚屬無據
    。至於所謂「85年度上半年安養中心尚有餘油18公秉」乙節
    ，乃出於證人吳惠櫻之推算，已如該證人在偵查中所述，並
    未見該證人提出任何實據，嗣該證人於原審已證稱安養中心
    鍋爐內之存油從未實際結算，則上述「餘油18公秉」究竟如
    何而來，實難謂有據。
  (三)依臺北市政府88年9月17日北市社安字第88626238400號、92
    年7月25日北市社安字第09238318900號函覆安養中心82年至
    85年之平均安養人數均在360至366人數間，與86年住院人數
    並無多大變化（見上更(二)卷第68頁、原審卷第95頁），惟以
    安養中心鍋爐用油時間觀之，80年至85年 6月間每月用油採
    24小時使用，而85年7月至88年6月間調整為每月用油冬季18
    小時，夏季17小時，則85年6 月以前安養中心實際用油量必
    高於85年7月調整後。如依安養中心85年6月後始規定製作的
    用油紀錄表及證人吳惠櫻計算之85年度上半年用油紀錄（見
    原審卷第27至38頁、第78至89頁、偵查卷第20頁），即如附
    表所示之86年度全年用油約115,206.85公升，與85年度全年
    用油約為111,744.69公升，二者年用油雖無顯著差別，惟安
    養中心在85年6 月前，既無要求被告甲○○填載用油紀錄，
    則以現存資料，亦僅能得知85年、86年全年用油紀錄無大變
    化，尚無法據以推論85年 7月前安養中心每年均有如檢察官
    所指之24,000公升至48,000公升之餘油。
  (四)證人吳惠櫻於調查時陳稱：我從85年元月起開始查起，經核
    對每日用油日報表與每月購油量後，發現實際上約有18公秉
    （18,000公升）的油未灌入油庫內；於偵查中並證稱：我核
    對報表有誤後，他都說算錯了，退回3、5次，他才說油寄在
    立裕公司，甲○○有拿日報表原本給我看，我看過退回3、5
    次，後來我發現錯誤後，向他要，他說他母親不識字，把日
    報表當廢紙賣掉了云云（見偵查卷第86頁正、反面、第 167
    頁正、反面），則依吳惠櫻所證，該中心係查85年1月至6月
    之用油，發現短少18公秉，對於82年至84年之用油，並未追
    查，何以調查中被告甲○○竟自白82年至84年每年約侵占用
    油36公秉；又82年至84年之用油日報表原本何以會遺失亦甚
    奇怪，蓋以行政組對甲○○查85年1至6月之用油，則甲○○
    交給吳惠櫻看的日報表，顯係該 6個月之日報表，如有不符
    ，縱甲○○起意變造的，亦應僅該變造 6個月之日報表，對
    其他日報表無變造之必要，何以甲○○於調查時所寫之自白
    書，竟自白其變造82年至84年的用油記錄簿，況查82年至84
    年之日報表應非於當時遺失，而係之前已不存在，否則吳惠
    櫻於85年1至6月份之日報表遺失時，何以不另追查82年至84
    年之日報表；又若吳惠櫻所追查者為82年至85年 6月止之帳
    ，而非僅85年1月至6月的帳，惟該中心既已對被告甲○○起
    疑，只要將甲○○任職後之日報表及相關憑證拿出來核對，
    核對結果如果不符，自可找甲○○來會算即可，何庸將所謂
    日報表原本退還給甲○○3、5次，且查帳者豈有將帳目之報
    表交給被查帳者去拼湊之理，何況依前開證人陳玲證稱：用
    油並無做行政流程，且也沒有要被告甲○○去做紀錄，顯見
    該安養中心對於中心購油及用油均無製作公文之流程規範。
    從而被告甲○○於原審本院及辯稱：事發後該中心才作月報
    表，以前沒作月報表是吳組長說主任要看三年前的油量，並
    且要作成月報表，所以吳組長要我把三年前的帳造出來，我
    說以前都沒作過，而且82年至84年每日用油量記錄簿早就沒
    有了，吳組長說要我自己想辦法，不管用任何方法都行，只
    要把3年前的油量月報表在3天內計算出來，她也好向主任交
    差，我只好想出用推算的方法推算出每日用油量，再計算月
    報表等語，並非不可採信，吳惠櫻三番五次所退還給被告甲
    ○○者，應係其要甲○○理出 3年來的帳，因吳惠櫻認為有
    所不符，始退給甲○○重作。本件被告甲○○作業流程上既
    無製作前開報表之業務內容，而檢察官所指之該月報表全為
    甲○○所製作，亦未以他人名義提出，乃其受主管要求而製
    作，當無何偽造或變造之問題，原本既已遺失，無從核對，
    何能得知與原本有何內容不實之處。而85年 6月以前用油紀
    錄，既純為被告甲○○推算所得，無實際資料可供核對，則
    檢察官所舉安養中心82年1月至85年6月鍋爐用油紀錄資料影
    本、82年至85年用油比較表，即無法資為不利被告之證明。
  (五)安養中心每月向中國石油公司購買之柴油，每月約13公秉須
    1 次全部申購完畢，以安養中心之油槽無法完全容納申購之
    油，則由中油公司提領之油，由立裕公司運至該中心，灌注
    於該中心油槽後，所餘之油再運至三峽存於立裕公司之油槽
    及油罐車內，日後再依該中心之需要運至該中心，且該中心
    之二油槽不能互通，任一油槽缺油時，即須將存於立裕公司
    之油運至該公司，其運油次數自是有所增加，顯然超過1 個
    月2 次之運油次數，況且被告乙○○與安養中心有關運送柴
    油並無簽訂承運合約，此有臺北市政府社會局92年7月7日北
    市社安字第 09237180400號函可佐（見上更(二)卷第52頁），
    顯見被告乙○○係以油車每趟運送賺取運費，則安養中心自
    放置柴油處再運至油槽補充之運油費用，被告乙○○再向安
    養中心請領運費，並無不實，故立裕公司向該中心申請運費
    必須開立統一發票，實查無有何不實之處，自不能以檢察官
    推測認其以不實之發票詐領運費44次，合計55,440元之事實
    。是檢察官所舉事證之82至85年各年度加油日與發票日比對
    表分析及安養中心油庫加油與發票日期比對表、社會局82年
    1月至85年6月黏貼憑證用紙暨統一發票、安養中心82年度至
    85年度實際加油與運輸公司請款次數比對表，均無法採為不
    利被告之認定。
  (六)再被告甲○○縱未通過測謊，以測謊調查，係利用一般被測
    謊者說謊時，每有情緒波動之反應，用以判別是否說謊，供
    資參考，進而搜查蒐集證據，突破被測者之心防，探求事實
    ，故測謊調查僅得止於證明被測謊者所述不實。其憑信力若
    何﹖仍應依職權為必要之調查，藉以究明實質的真實之所在
    ，尚不能徒以有此形式事實之存在，遽採為被測者有罪之犯
    罪證據（最高法院88年度台上字第 541號判決）。則依上述
    ，被告甲○○調查筆錄及自白書既與事實不符無證據能力，
    而證人張秋男、高春金於調查局自承將柴油賣予國華高爾夫
    球場之供詞，又與證人陳已欽所述球場用油不符，二人調查
    中證詞不可採信，已如前述，則自無法僅以測謊結果而遽論
    被告犯罪。
  (七)縱上所述，既無證據足資證明被告犯罪，即不得以推測之方
    法得知，本件檢察官未提出適合於證明被告違犯貪污治罪條
    例之積極證據，無法使本院產生被告確有犯罪之心證。
五、本案依現存證據資料，尚不足為不利於被告犯罪事實之認定
    ，根據「罪證有疑，利於被告」法則，即應為有利於被告之
    認定，此外復查無其他積極證據，證明被告犯罪，原審本同
    上之見解，以不能證明被告犯罪，而為被告無罪之諭知，核
    無不合。檢察官上訴指摘原審判決不當，為無理由，應予駁
    回。
據上論斷，應依刑事訴訟法第368條判決如主文。
本案經檢察官沈世箴到庭執行職務。
中　　華　　民　　國　　94　　年　　6　　月　　16　　日
　　　　　　　　　刑事第十九庭審判長法　官  葉騰瑞
　　　　　　　　　　　　　　　　    法　官  劉壽嵩
　　　　　　　 　 　　　　　　　　　法　官  魏新國
以上正本證明與原本無異。
如不服本判決，應於收受送達後十日內向本院提出上訴書狀，其
未敘述上訴之理由者並得於提起上訴後十日內向本院補提理由書
（均須按他造當事人之人數附繕本）。
                                    書記官  陳秋雄
中　　華　　民　　國　　94　　年　　6 　　月　　16　　日
附表：
┌─┬─────────────────┐
│月│安養中心鍋爐用油統計月報表（公升）│
│份├───────┬─────────┤
│  │   86年度     │    85年度        │
├─┼───────┼─────────┤
│1 │13325.1       │                  │
├─┼───────┤                  │
│2 │12165.96      │                  │
├─┼───────┤                  │
│3 │10262.43      │                  │
├─┼───────┤                  │
│4 │9276.65       │                  │
├─┼───────┤                  │
│5 │8189.72       │                  │
├─┼───────┤                  │
│6 │7924.88       │                  │
├─┼───────┼─────────┤
│上│61144.74      │57931.86          │
│半│              │                  │
│年│              │                  │
├─┼───────┼─────────┤
│7 │8162.15       │7282.21           │
├─┼───────┼─────────┤
│8 │7575.80       │7125.33           │
├─┼───────┼─────────┤
│9 │8053.63       │7390.61           │
├─┼───────┼─────────┤
│10│8993.43       │8678.52           │
├─┼───────┼─────────┤
│11│9705.18       │9850.66           │
├─┼───────┼─────────┤
│12│11571.92      │13485.5           │
├─┼───────┼─────────┤
│下│54062.11      │53812.83          │
│半│              │                  │
│年│              │                  │
├─┼───────┼─────────┤
│全│115206.85     │111744.69         │
│年│              │                  │
└─┴───────┴─────────┘
